【裁判字號】    99,訴,1640
【裁判日期】    990607
【裁判案由】    毒品危害防制條例
【裁判全文】
臺灣板橋地方法院刑事判決              99年度訴字第1640號
公  訴  人  臺灣板橋地方法院檢察署檢察官
被      告  甲○○
上列被告因違反毒品危害防制條例案件，經檢察官提起公訴（99
年度毒偵字第3182號），被告於準備程序中對被訴之事實為有罪
陳述，本院合議庭裁定由受命法官獨任行簡式審判程序，並判決
如下：
    主  文
甲○○施用第一級毒品，累犯，處有期徒刑玖月。又施用第二級
毒品，累犯，處有期徒刑參月。應執行有期徒刑拾月。
    事  實
一、甲○○前於民國九十四年間因施用毒品案件，經本院以九十
    四年度毒聲字第一七九九號裁定送觀察、勒戒後，認有繼續
    施用毒品之傾向，復經本院以九十四年度毒聲字第二四七七
    號裁定令入戒治處所施以強制戒治，於九十七年十二月二十
    九日執行完畢出所，並由臺灣板橋地方法院檢察署檢察官以
    九十八年度戒毒偵字第二七六號為不起訴處分確定。又於九
    十四年間因竊盜案件，經本院以九十四年度易字第四五八號
    判處有期徒刑七月確定；另因搶奪案件，經本院以九十四年
    度訴字第一六一七號判處有期徒刑一年確定；上開二罪嗣經
    本院以九十四年度聲字第二三七二號裁定應執行有期徒刑一
    年六月確定，於九十六年一月十二日縮刑期滿執行完畢。詎
    甲○○明知海洛因、甲基安非他命分別係毒品危害防制條例
    所規定之第一級、第二級毒品，不得非法持有、施用，竟於
    上開強制戒治執行完畢釋放後五年內，復基於施用第一級毒
    品海洛因之犯意，於九十九年四月五日凌晨四時許（起訴書
    略載為同日為警查獲採尿前二十六小時內之某時點），在臺
    北縣三重市○○○路二一三之三號三樓住處，以將毒品海洛
    因加水稀釋置於注射針筒內，再注射至身體之方式，施用第
    一級毒品海洛因；另基於施用第二級毒品甲基安非他命之犯
    意，於九十九年四月五日凌晨四時許（起訴書略載為同日為
    警查獲採尿前九十六小時內之某時點），在上址住處，以將
    毒品甲基安非他命置於玻璃球吸食器內，並點火加熱燒烤產
    生白煙吸聞之方式，施用第二級毒品甲基安非他命。嗣於九
    十九年四月五日下午六時三十分許，在臺北縣三重市○○路
    ○段一二五巷三三號三樓，甲○○與曾家慶、楊雅芯、張雅
    苓同為警查獲，並扣得甲○○所有而與本案犯行並無關聯之
    第三級毒品Ｋ他命二包（淨重二點九公克）；再經警採集甲
    ○○之尿液送驗，結果呈毒品海洛因代謝物嗎啡、甲基安非
    他命陽性反應而查悉上情。
二、案經臺北縣政府警察局三重分局移送臺灣板橋地方法院檢察
    署檢察官偵查起訴。
    理  由
一、訊據被告甲○○對於上揭時地，施用第一級毒品海洛因、第
    二級毒品甲基安非他命等事實，於本院審理中坦承不諱。又
    被告經警查獲所採集尿液經送鑑定，亦呈海洛因代謝物嗎啡
    、甲基安非他命陽性反應，有臺灣檢驗科技股份有限公司九
    十九年四月二十日（檢體編號Ｃ0000000號）濫用藥
    物檢驗報告、姓名代碼對照表在卷可稽。另被告前於九十四
    年間因施用毒品案件，經本院以九十四年度毒聲字第一七九
    九號裁定送觀察、勒戒後，認有繼續施用毒品之傾向，復經
    本院以九十四年度毒聲字第二四七七號裁定令入戒治處所施
    以強制戒治，於九十七年十二月二十九日執行完畢出所，並
    由臺灣板橋地方法院檢察署檢察官以九十八年度戒毒偵字第
    二七六號為不起訴處分確定，有上揭不起訴處分書電腦列印
    本、臺灣高等法院被告前案紀錄表附卷可憑，被告係強制戒
    治執行完畢釋放後五年內再犯施用第一級、第二級毒品罪，
    應依法追訴處罰。本案事證明確，被告犯行洵堪認定，應依
    法論科。
二、按海洛因、甲基安非他命係毒品危害防制條例第二條第二項
    第一款、第二款所明定之第一級、第二級毒品，不得非法持
    有、施用。核被告所為，係犯毒品危害防制條例第十條第一
    項之施用第一級毒品海洛因罪，及同條第二項之施用第二級
    毒品甲基安非他命罪。其施用第一級毒品海洛因前持有海洛
    因，施用第二級毒品安非他命前持有甲基安非他命之低度行
    為，應為施用海洛因、甲基安非他命之高度行為所吸收，均
    不另論罪。又被告上開所犯施用第一級毒品罪、施用第二級
    毒品罪，犯意個別，行為不同，應予分論併罰。查被告前有
    事實欄所載之有期徒刑執行完畢紀錄，有臺灣高等法院被告
    前案紀錄表在卷可按，其於有期徒刑執行完畢後五年內，故
    意再犯上開有期徒刑以上之罪，均為累犯，應依刑法第四十
    七條第一項規定加重其刑。爰審酌被告犯罪之動機、目的、
    手段、所生危害，兼衡被告施用毒品戕害一己之身心健康，
    尚未對他人造成損害，及其智識程度、感染ＨＩＶ病毒之身
    體狀況，暨被告犯後坦承犯行之態度等一切情狀，分別量處
    如主文所示之刑，並定其應執行之刑。至扣案Ｋ他命二包（
    淨重二點九公克），固係被告所有並供其所施用之第三級毒
    品，但被告持有上開Ｋ他命之行為，並未符合毒品危害防制
    條例第十一條第五項所定「持有第三級毒品純質淨重二十公
    克以上」之處罰規定，復未據檢察官於本案起訴追訴處罰或
    請求本院宣告沒收，且扣案Ｋ他命與被告本案被訴施用第一
    級毒品、第二級毒品之犯行並無關聯性，爰不予論罪或於本
    案宣告沒收，附此敘明。
據上論斷，應依刑事訴訟法第二百七十三條之一第一項、第二百
九十九條第一項前段，毒品危害防制條例第十條第一項、第二項
，刑法第十一條前段、第四十七條第一項、第五十一條第五款，
判決如主文。
本案經檢察官李巧菱到庭執行職務。
中    華    民    國    99    年    6     月    7     日
                  刑事第九庭  法  官  楊 志 雄
以上正本證明與原本無異。
如不服本判決應於收受判決後十日內向本院提出上訴書狀，並
應敘述具體理由。其未敘述上訴理由者，應於上訴期間屆滿後
二十日內向本院補提理由書（均須按他造當事人之人數附繕本）
「切勿逕送上級法院」。
                              書記官  陳 春 銘
中    華    民    國    99    年    6     月    7     日
附錄本案論罪科刑法條全文：
毒品危害防制條例第十條
施用第一級毒品者，處六月以上五年以下有期徒刑。
施用第二級毒品者，處三年以下有期徒刑。

司法院資訊處製作；財團法人民間司法改革基金會備份。
